# María del Carmen Santiago

¡Hola! Soy una **full-stack web developer** a nivel junior y con experiencia en marketing. Entre mis habilidades están incluidos **HTML**, **CSS**, **PHP**, **JavaScript**, **React** y **MySQL**, entre otros, ya que me gusta **aprender** de todo.

Mi entusiasmo por **resolver problemas** y mi **mentalidad internacional** son algunas de las cosas que he traído a todos los equipos en los que he trabajado.



Junior Web Developer

Madrid, España mari.c.santiago@europe.com linkedin.com/in/mc-santiago

#### **EXPERIENCIA LABORAL**

## Wild Code School — Web Developer

MARZO 2019 - JULIO 2019 MADRID

En el último proyecto creamos una página web con un panel de información para los empleados de una startup. Con un equipo de tres, desarrollamos tanto el frontend (bajo mi cargo) como el backend. Utilizamos, entre otras cosas, ReactJS, MySQL, APIs, NodeJS y Heroku.

#### Transifex — Traductora

SEPTIEMBRE 2016 - FEBRERO 2019 MADRID

Traducción de cursos universitarios. Era importante el trabajo en equipo, la división de las tareas y la atención a los detalles.

## Ministerio de Educación — Embajadora Cultural

OCTUBRE 2014 - JUNIO 2016 MADRID

Mi labor consistía en despertar el interés de los estudiantes hacia el lenguaje y la cultura estadounidense en las escuelas españolas.

## Colegio de Agrónomos — Coordinadora de Eventos

JUNIO 2014 - SEPTIEMBRE 2014 PUERTO RICO

Organicé y promoví en los medios la Asamblea Anual. Facilité la comunicación con profesionales, incluyendo a los patrocinadores, el personal del hotel y los miembros de la asociación.

#### **EDUCACIÓN**

## Certificación en Responsive Web Design

## Certificación en JavaScript Algorithms and Data Structures

## Bootcamp en Full-Stack Web Development

Wild Code School (2019)

#### Master en Negocios Internacionales

Universidad Interamericana (2011 - 2014)

## Administración de Empresas-Concentración en Marketing

Universidad de Puerto Rico - Cum Laude (2005 – 2011)

#### **PROYECTOS**

## github.com/mc-santiago mc-santiago.netlify.com

#### **HABILIDADES**

HTML	•••••
CSS	•••••
JavaScript	•••••
PHP	•••••
ReactJS	•••••
NodeJS	
MySQL	•••••
APIs	••••00
Git	•••••

#### APTITUDES GENERALES

Enfoque Resolutivo

Autodidacta

Trabajo en Equipo

#### **IDIOMAS**

Inglés	•••••
Español	•••••
Francés	••0000